【裁判字號】    91,易,487
【裁判日期】    920218
【裁判案由】    傷害等
【裁判全文】
台灣士林地方法院刑事判決                          九十一年度易字第四八七號
    公  訴  人  臺灣士林地方法院檢察署檢察官
    被      告  乙○○
                丁○○
                癸○○
    共      同
    選任辯護人  蔡樹基律師
右列被告因傷害等案件，經檢察官提起公訴（九十年度偵字第一二二三六號），本院
判決如左：
    主  文
乙○○、丁○○、癸○○共同連續傷害人之身體，各處有期徒刑壹年。
乙○○、丁○○、癸○○被訴毀損部分均不受理。
    事  實
一、乙○○、丁○○、癸○○三人，與綽號「阿強」等真實姓名年籍不詳之成年男子
    共八人（起訴書誤載為十五人），於民國（下同）九十年九月三十日晚上九時二
    十二分許（起訴書誤載為二十一時許），一同至臺北市北投區○○○路一二八號
    好樂迪股份有限公司（下稱好樂迪公司）石牌店編號二一五號包廂內飲酒唱歌，
    期間因丁○○於上廁所時遭人擦撞並辱罵三字經，因不甘受辱，乃於返回包廂時
    告知乙○○、癸○○及綽號「阿強」等人上情，繼於翌日即九十年十月一日凌晨
    一時五十分許（起訴書誤載為一時許），乙○○、丁○○、癸○○及綽號「阿強
    」等人擬結帳離去之際，復為消費金額過高要求服務生重算而產生不滿，詎乙○○、丁○○、癸○○與綽號「阿強」等八人竟於酒後（乙○○、丁○○及癸○○
    三人均未達心神喪失或精神耗弱之程度）共同基於普通傷害之概括犯意聯絡，先
    由癸○○開啟編號二一三號包廂大門後，再由乙○○、丁○○、癸○○、綽號「
    阿強」等人翻桌並砸毀該包廂內之餐具、杯子及麥克風等財物（乙○○、丁○○
    、癸○○三人被訴毀損部分，業據告訴人好樂迪公司撤回告訴，詳如後述），致
    令不堪使用，足以生損害於好樂迪公司，繼各以包廂內之杯、盤朝該包廂之客人
    壬○○、己○○、辛○○丟擲，隨即並聯手毆打三人，造成壬○○受有左頰深撕
    裂傷、左耳多處撕裂傷等傷害，己○○受有右臂挫傷（右臂十乘以五公分瘀腫）
    之傷害，辛○○受有頭部外傷合併前額撕裂傷之傷害，復意猶未盡，癸○○再打
    開編號二０九號包廂大門讓乙○○、丁○○、綽號「阿強」等八人進入，旋於翻
    桌後各由乙○○、丁○○、癸○○、綽號「阿強」等八人分別以拳頭或包廂內之
    物品丟擲客人庚○○、甲○○而共同毆打二人，繼再搗毀包廂內之設置物品，足
    生損害於好樂迪公司，並因而致庚○○受有下唇裂傷（三公分）、左肩擦傷（二
    公分）、左前臂擦傷（二乘以三公分）等傷害，甲○○受有右上臂紅腫（五乘以
    五公分）之傷害，乙○○等人隨即揚長離去。嗣由好樂迪公司石牌店襄理丙○○
    報警，始由警方調取好樂迪公司石牌店監視錄影循線查知乙○○、丁○○、癸○○等人身份，而偵悉上情。
二、案經壬○○、己○○、辛○○、庚○○、甲○○訴由臺北市政府警察局北投分局
    報請臺灣士林地方法院檢察署檢察官偵查起訴。
    理  由
甲、有罪部分：
一、訊據被告乙○○、丁○○、癸○○三人均坦承有於右揭時、地與綽號「阿強」等
    共八人至好樂迪ＫＴＶ石牌店飲酒唱歌，並為被告丁○○上廁所時遭擦撞、辱罵
    及結帳問題而去搜編號二一三號、編號二０九號包廂，被告乙○○、丁○○並坦
    承有出手打人等傷害犯行，惟被告癸○○則辯稱：伊有開包廂大門，但伊自己也
    不知道有無打人云云。
二、然查：
（一）右揭事實，迭據告訴人壬○○（詳見偵查卷第十六頁至第十七頁、第四二頁至
      第四五頁）、己○○（詳見偵查卷第十九頁至第二十頁、第四二頁至第四五頁
      ）、辛○○（詳見偵查卷第二二頁至第二三頁、第七十頁至第七三頁）、庚○○（詳見偵查卷第四九頁至第五十頁、第八一頁至第八二頁）、甲○○（詳見
      偵查卷第五一頁至第五二頁、第八一頁至第八二頁）於警訊及偵查時、本院調
      查（詳見本院九十一年八月十二日、九十一年八月二十六日訊問筆錄）、審理
      中（詳見本院九十二年一月二十八日審判筆錄）指訴綦詳，核與證人即好樂迪
      公司石牌店襄理丙○○（詳見偵查卷第十四頁至第十五頁、第八七頁至第八八
      頁、第九四頁至第九五頁）、領檯戊○○（詳見偵查卷第八五頁至第八六頁、
      第九四頁至第九五頁）於警訊、偵查時及本院調查中（詳見本院九十一年八月
      二十六日訊問筆錄）證述之情節相符，參以被告乙○○、丁○○均坦承有出手
      打人、被告癸○○有開啟編號二一三號、編號二０九號包廂大門讓被告乙○○
      、丁○○、綽號「阿強」等人進入傷人等情（詳見本院九十二年一月二十八日
      審判筆錄），益徵告訴人壬○○、己○○、辛○○、庚○○、甲○○等人指訴
      遭被告三人夥同綽號「阿強」等人毆傷乙節應為真實，堪以採信。
（二）此外，並有告訴人壬○○馬偕紀念醫院診斷證明書（詳見偵查卷第十八頁，記
      載受有左頰部深撕裂傷、左耳多處撕裂傷）、告訴人己○○臺北市立陽明醫院
      甲種診斷書（詳見偵查卷第二一頁，記載右臂挫傷，症狀係右臂十乘以五公分
      瘀腫）、告訴人辛○○行政院國軍退除役官兵輔導委員會臺北榮民總醫院急診
      診斷證明書（詳見偵查卷第二三頁背面，記載受有頭部外傷合併前額撕裂傷）
      、告訴人庚○○臺北市立陽明醫院甲種診斷書（詳見偵查卷第四八頁，記載下
      唇裂傷三公分、左肩擦傷二公分、左前臂擦傷二乘以三公分）、告訴人甲○○
      臺北市立陽明醫院甲種診斷書（詳見偵查卷第五三頁，記載右上臂紅腫五乘以
      五公分）、好樂迪ＫＴＶ石牌店九十年十月一日凌晨二時二分之錄影帶翻拍照
      片（詳見偵查卷第二四頁至第二六頁）、編號二一三號包廂遭破壞照片（詳見
      偵查卷第二七頁）、編號二０九號包廂遭破壞照片（詳見偵查卷第三一頁）、
      遠傳電信股份有限公司傳真函及通聯紀錄（詳見偵查卷第六一頁至第六九頁，
      載明0000000000號、0000000000號門號之申請使用者係
      丁○○及癸○○，均為易付卡）、中華電信股份有限公司台灣北區電信分公司
      士林營運處九十一年一月二十二日士服字第九一Ｃ０六００三四號函及通聯紀
      錄（詳見偵查卷第七六頁至第七九頁）等附卷可稽。
（三）又被告乙○○、丁○○、癸○○三人於案發前，雖有喝酒，惟酒後既能自行離
      去，且神情自若，又無須他人攙扶，同夥並於一樓櫃台前又踢推設備洩忿，有
      前揭好樂迪ＫＴＶ石牌店九十年十月一日凌晨二時二分至三分之監視錄影翻拍
      照片六幀可參（詳見偵查卷第二四頁至第二六頁），足見被告三人行為時精神
      狀態尚未達心神喪失或精神耗弱之程度，自無邀寬減之餘地，併予說明。
三、綜上所述，本件事證已臻明確，被告乙○○、丁○○、癸○○三人上開傷害犯行
    ，均堪以認定，應予依法論科。
四、核被告乙○○、丁○○、癸○○三人所為，均係犯刑法第二百七十七條第一項之
    普通傷害罪。被告三人與綽號「阿強」等其餘五名姓名年籍均不詳之成年男子，
    就所犯前開傷害罪間，互有犯意聯絡及行為分擔，應依刑法第二十八條之規定，
    均論以共同正犯。又被告等先後傷害五人之犯行，時間緊接，犯罪構成要件相同
    ，顯均係基於概括犯意反覆為之，應分別依刑法第五十六條連續犯之規定論以一
    罪，並均加重其刑。爰審酌被告三人僅因細故即在公眾得出入之消費場所，糾眾
    砸店傷人，目無法紀，且造成多人受傷，對社會治安危害甚巨，事後又未與告訴
    人壬○○等人達成和解賠償損害，且犯後拒不供出其餘同夥等一切情狀，各量處
    如主文所示之刑，以資懲儆。
乙、不受理部分：
一、檢察官起訴意旨另略以：被告乙○○、丁○○、癸○○與綽號「阿強」等八人，
    於前揭時、地，復共同基於毀損好樂迪公司石牌店包廂內財物之概括犯意，於接
    獲帳單後，竟以消費金額太貴為由，隨即動手砸毀編號一０九、編號二０五、編
    號二０七、編號二０九、編號二一三、編號二四五等包廂內設備，因認被告乙○○、丁○○、癸○○另涉犯刑法第三百五十四條之毀損罪嫌云云。
二、按告訴乃論之罪，告訴人於第一審辯論終結前，得撤回其告訴；告訴經撤回者，
    應諭知不受理之判決，刑事訴訟法第二百三十八條第一項、第三百零三條第三款
    分別定有明文。
三、查本件被告乙○○、丁○○、癸○○三人被訴涉犯刑法第三百五十四條之毀損罪
    嫌，依同法第三百五十七條之規定，須告訴乃論，茲因告訴人好樂迪公司與被告
    乙○○、丁○○、癸○○於本院審理中達成和解，並具狀撤回對被告三人之告訴
    ，此有好樂迪公司九十一年八月二十六日刑事撤回告訴狀一紙、被告丁○○、乙○○、癸○○與丙○○及好樂迪公司和解書二份附卷可稽（附於本院審理卷），
    揆諸上開說明，被告三人被訴毀損部分自應為不受理判決之諭知。
據上論斷，應依刑事訴訟法第二百九十九條第一項前段、第三百零三條第三款，刑法
第二十八條、第五十六條、第二百七十七條第一項，罰金罰鍰提高標準條例第一條前
段，判決如主文。
本案經檢察官曾淑華到庭執行職務
中      華      民      國     九十二     年     二      月     十八    日
                  臺灣士林地方法院刑事第三庭
                                          法  官  李  育  仁
右正本證明與原本無異。
如不服本判決，應於判決送達後十日內，向本院提出上訴狀。
                                          書記官  李  家  敏
中      華      民      國     九十二     年     二      月     十九    日
附錄本判決論罪科刑依據之法條：
中華民國刑法第二百七十七條：
 (普通傷害罪)
  傷害人之身體或健康者，處三年以下有期徒刑、拘役或一千元以下罰金。
  犯前項之罪因而致人於死者，處無期徒刑或七年以上有期徒刑；致重傷者，處三年
  以上十年以下有期徒刑。


司法院資訊處製作；財團法人民間司法改革基金會備份。
